臺灣新竹地方法院刑事判決
                                    110年度交易字第154號
公  訴  人  臺灣新竹地方檢察署檢察官
被      告  劉淑珍



上列被告因過失傷害案件，經檢察官提起公訴（110 年度偵字第
92號），被告於本院準備程序中，就被訴事實為有罪之陳述，經
依簡式審判程序判決如下：
    主  文
劉淑珍犯過失傷害罪，處拘役伍拾日，如易科罰金，以新臺幣壹
仟元折算壹日。
    犯 罪 事 實
劉淑珍於民國109年9月10日下午1 時13分許，駕駛車牌號碼000-
0000號自用小客車，沿新竹市香山區中華路4段由西往東方向行
駛在外側快車道，行經中華路4段415號前時，因欲暫時休息而準
備停車至路邊，其本應注意汽車在設有慢車道之雙向二車道，於
快慢車道間變換車道時，應顯示方向燈，讓直行車先行，並注意
安全距離，而依當時天候晴、日間自然光線、柏油路面乾燥、無
缺陷亦無障礙物，且視距良好等情形，並無不能注意之情事，竟
疏未注意禮讓直行車先行並保持安全距離，即貿然向右變換車道
至慢車道，適楊燕垂騎乘車牌號碼000-0000號重型機車，沿同向
右後方在慢車道直行駛至，劉淑珍所駕駛車輛之右前車身因而與
楊燕垂所騎乘機車之左側車身發生碰撞，致楊燕垂人、車左傾倒
地，受有第二腰椎猛爆性骨折合併脊髓損傷之傷害。
    理  由
一、訊據被告劉淑珍對上揭犯行坦承不諱，核與告訴人楊燕垂於
    警詢、偵查中指訴之情節大致相符，並有下列證據附卷可稽
    ：
（一）告訴人之新竹國泰綜合醫院診斷證明書1份（見偵字卷第8
      頁）。
（二）道路交通事故現場圖、道路交通事故調查報告表（一）、
      （二）各1份（見偵字卷第11至14頁）。
（三）監視器錄影光碟1片（置於偵字卷後附光碟片存放袋內）
      及其翻拍照片3張（見偵字卷第19至21頁）。 　
（四）事故現場及車損照片共13張（見偵字卷第15至18頁）。　
　　堪認被告之任意性自白與事實相符。綜上，本件事證已臻明
    確，被告犯行堪以認定，應依法論罪科刑。 
二、核被告所為，係犯刑法第284條前段之過失傷害罪。又被告
    於肇事後停留現場，於未被有偵查犯罪職權之機關或公務人
    員發覺前，即向據報前往現場處理之警員坦承肇事乙節，有
    道路交通事故肇事人自首情形紀錄表1份（見偵字卷第26頁
    ）可佐，是被告對於未發覺之犯罪自首而接受裁判，符合自
    首要件，爰依刑法第62條前段之規定，減輕其刑。　　
三、科刑：
　　爰以行為人之責任為基礎，審酌告訴人因本案受有上開傷勢
　　，確已影響其健康及生活，另考量被告始終坦承犯行，而表
    示願提出新臺幣（下同）10萬元之賠償金，然與告訴人所主
    張之金額尚有落差，是尚無和解共識，至被告雖自承案發時
    未投保強制責任險，惟被告就此部分亦已與財團法人汽車交
    通事故特別補償基金達成分期給付5萬9,394元之補償金償還
    協議，此有110年8月6日和解書1 份（見本院卷第79頁）在
    卷可憑，堪認被告非毫無彌補告訴人之心，兼衡被告就本件
    車禍事故之過失情節、告訴人之傷勢，暨被告之素行、智識
    程度、工作、家庭經濟狀況等一切情狀，量處如主文所示之
    刑，並諭知易科罰金之折算標準。
四、依刑事訴訟法第273條之1 第1項、第299條第1項前段，判決
    如主文。 
本案經檢察官蔡宜臻提起公訴，檢察官陳中順到庭執行職務。
中　　華　　民　　國　　 110　　年　　 10　　月 　27  日
                      刑事第八庭  法  官  潘韋廷
以上正本證明與原本無異。
如不服本判決應於收受本判決後20日內向本院提出上訴書狀，上
訴書狀應敘述具體理由。上訴書狀未敘述上訴理由者，應於上訴
期間屆滿後20日內補提理由書狀於本院(均須按他造當事人之人
數附繕本 )「切勿逕送上級法院」。 
中　　華　　民　　國　　110 　年　　10　　月　　27　　日
                                  書記官  彭筠凱 
附錄論罪科刑法條：
刑法第284條
因過失傷害人者，處1 年以下有期徒刑、拘役或10萬元以下罰金
；致重傷者，處3 年以下有期徒刑、拘役或30萬元以下罰金。